【裁判字號】    92,交聲,554
【裁判日期】    920620
【裁判案由】    交管條例聲異
【裁判全文】
臺灣板橋地方法院交通事件裁定                    九十二年度交聲字第五五四號
    原處分機關  交通部公路總局臺北區監理所
    異  議  人
    即受處分人  甲○○
右列異議人因違反道路交通管理處罰條例案件，對於交通部公路總局臺北區監理所中
華民國九十一年十二月二十四日所為裁決處分（原處分案號：北監五字第裁四○—Ａ
Ｐ0000000號），聲明異議，本院裁定如左：
        主  文
異議駁回。
        理  由
一、原處分機關以：異議人即受處分人甲○○於民國九十一年九月十四日上午十時二
    十九分許，將其所有之ＨＰ－八七八六號自小客車，停放在台北市○○街設有禁
    止臨時停車之紅線標線處，經台北市政府警察局交通警察大隊以北市警交大字第
    ＡＰ0000000號通知單逕行舉發，異議人未依通知期限到案，爰依道路交
    通管理處罰條例第五十六條第一項第一款規定，裁處異議人罰鍰新台幣九百元之
    處分。
二、異議意旨略稱：異議人於九十一年九月十四日上午，駕駛車牌號碼ＨＰ—八七八
    六號自用小客車，行經台北市○○路、信陽街附近，突然血壓急速上升，感覺身
    體不適，為求安全考量，玉暫停路旁休息，適巧附近皆無黃線暫停區，遂選擇較
    不妨害交通之紅線處，稍作休息停留，前後約二分鐘即行離開，並非有意違規，
    原處分機關不查，遽為裁罰，實難甘服，為此聲明異議云云。
三、按在禁止臨時停車處所不得停車，道路交通安全規則第一百十二條第一項第一款
    定有明文；又汽車駕駛人停車時，在禁止臨時停車處所停車者，得處新臺幣六百
    元以上一千二百元以下罰鍰，道路交通管理處罰條例第五十六條第一項第一款亦
    有明定。而人民違反法律上義務而應受行政罰之行為，法律無特別規定時，雖不
    出於故意為必要，仍須以過失為其責任條件。但應受行政罰之行為，僅需違反禁
    止規定或作為義務，而不以發生損害或危險為其要件者，推定為有過失，於行為
    人不能舉證證明自己無過失，即應受處罰，亦經司法院大法官會議釋字第二七五
    號解釋在案。
四、經查，本件異議人於九十一年九月十四日上午十時二十九分許，駕駛車牌號碼Ｈ
    Ｐ—八七八六號自用小客車，在台北市○○街劃有禁止臨時停車之紅線路段停車
    ，經台北市政府警察局交通警察大隊員警逕行舉發之事實，業據異議人陳明在卷
    ，並有北市警交大字第ＡＰ0000000號通知單一紙在卷可稽，異議人有在
    劃有禁止臨時停車之紅線路段停車之違規事實，至為明顯。異議人雖以前詞置辯
    ，並提出三軍總醫院門（急）診處方箋、醫療費用收據各一紙為證。但上開三軍
    總醫院門（急）診處方箋及收據，僅能證明異議人曾經於九十一年八月二十七日
    至三軍總醫院門診心臟科就醫並取藥之事實，並無法證明異議人於九十一年九月
    十四日上午十時二十九分，確實因血壓突然急速上升，導致無續行駕駛而暫停路
    旁紅線處。而依卷內資料，亦無從得知異議人於本件違規後有就醫之紀錄，異議
    人既無法提出具體之證據證明自己無過失，其空言主張尚難採信，異議人確有在
    設有禁止臨時停車之紅線標線處停車，事證明確。從而，原處分機關依據道路交
    通管理處罰條例第五十六條第一項第一款規定，裁處異議人新臺幣九百元罰鍰之
    處分，無何違誤，量罰亦甚妥適，應予維持，本件異議為無理由，應駁回之。
據上論斷，應依道路交通管理處罰條例第八十七條第二項，道路交通案件處理辦法第
十九條，裁定如主文。
中      華      民      國    九十二    年      六      月     二十     日
                                        臺灣板橋地方法院交通法庭
                                            法  官  鄭  水  銓
右正本證明與原本無異。
如不服本裁定，應於送達後五日內，向本院提出抗告狀。
                                            書記官  謝  明  倫
中      華      民      國    九十二    年      六      月     二十    日


司法院資訊處製作；財團法人民間司法改革基金會備份。
